# 请教陈版，关于有限合伙企业的合并问题

提问人：zhengdefei 时间：2015-08-03 11:14:06
C有限合伙企业注册资本 100500 万元（其中普通合作人D出资 500 万元、有限合伙人E出资 100000 万元），D和E共同与B公司签订合同将其 100500 万元资金委托B公司管理、管理期限为合伙企业存续期限，所管理资金的投资范围为B公司的母公司A公司，合同同时约定若所管理资产税后年化收益率低于8%，则B公司不收取管理费，若高于8%则按超过部分的40%收取管理费，这种情况可否将C有限合伙企业纳入B公司合并范围. D公司E公司都不是B公司或A公司的子公司。

回答人：chenyiwei
从你说的情况看，B是否只是一个通道，不起其他实质性作用？对A的投资是股权性的还是债权性的，其收益率超过 8 ％的可能性是否大？该有限合伙设立的目的是否就是为了A的融资需要？

提问人：zhengdefei 时间：2015-08-05 09:45:37
B公司跟D、E签订委托管理合同，目的就是既能融资，又能优化报表结构。

回答人：chenyiwei
该有限合伙企业应纳入A的合并报表范围基本是确定的。B很可能是A的代理人，最终这个产品的投向和收益受A控制的可能性较大，从目前的证据无法判断B是否应将该合伙企业纳入其合并报表范围。

提问人：zengfengxia 时间：2015-08-12 17:25:33
请教陈版，A合并有限合伙的理由是什么？我理解A是获取资金方，对有限合伙企业可能拥有控制权的是有限合伙人E?

回答人：chenyiwei
该有限合伙是专为A的融资需求设立，其投资方向等问题事实上早已确定，有限合伙人无主导权，仅仅是单纯的资金提供方，合伙企业的可变回报可由A的经营活动所影响。